【裁判字號】    90,易,1957
【裁判日期】    901025
【裁判案由】    傷害
【裁判全文】
臺灣臺南地方法院刑事判決                          九十年度易字第一九五七號
    公  訴  人  臺灣台南地方法院檢察署檢察官
    被      告  甲○○
右列被告因傷害案件，經檢察官提起公訴（九十年度偵字第八三九四號），本院判決
如左：
    主  文
甲○○傷害人之身體，處拘役伍拾日，如易科罰金，以參佰元折算壹日。
    事  實
一、甲○○與乙○○原係配偶關係，雙方已於民國九十年六月七日離婚，為家庭暴力
    防治法所稱之家庭成員關係。九十年六月二十二日二十三時三十分許，雙方在台
    南縣永康市○○路四七七巷四十六弄二十八號來來賓館三０五室，為小孩監護權
    問題發生爭執，甲○○竟基於傷害之犯意，以拳頭毆打乙○○頭部，致乙○○受
    有頭部外傷，左耳挫傷之傷害。
二、案經乙○○訴由台南縣警察局永康分局報請臺灣台南地方法院檢察署檢察官偵查
    起訴。
    理  由
一、訊據被告甲○○矢口否認有傷害犯行，辯稱：伊僅與告訴人乙○○發生口角，並
    無毆打告訴人，不知告訴人為何受傷云云。惟查：右揭事實業據告訴人指訴歷歷
    ，且告訴人於案發翌日確因受有上揭傷害，至財團法人奇美醫學中心急診之事實
    ，亦有該院出具之診斷證明書一紙存卷可稽，參以被告坦承有與告訴人發生口角
    爭執，及於與警訊中供稱：告訴人係自己跌倒受傷等語，足見案發當日告訴人確
    有受傷之實。另按告訴人如係跌倒受傷，衡情受傷部分應不僅在頭部而已，其身
    體其他部位亦難免有損，然據告訴人所提上開診斷證明書所載，其受傷部位僅在
    頭耳之間，即與告訴人指訴被告係毆打其頭部之指訴情節相符，堪信告訴人指訴
    非虛。被告上開所辯與常情不符，應屬事後卸責之詞，不足採信。本件事證已甚
    明確，被告犯行已堪認定。
二、按前配偶為家庭成員，家庭成員間實施身體或精神上不法侵害行為者，均屬家庭
    暴力，而家庭成員間故意實施家庭暴力行為，而成立其他法律所規定之犯罪，則
    成立家庭暴力罪，家庭暴力防治法第三條第一款、第二條第一款、第二項定有明
    文。查被告與告訴人間原係配偶關係，核被告所為係犯刑法第二百七十七條第一
    項之傷害罪，其對於告訴人所實施之傷害行為，屬家庭暴力罪。爰審酌被告因小
    孩監護照養問題與告訴人發收爭執而犯罪，告訴人受傷程度尚非甚重，及被告犯
    後否認犯行之態度等一切情狀，量處如主文所示之刑，並諭知易科罰金之折算標
    準，以資懲儆。
據上論斷，應依刑事訴訟法第二百九十九條第一項前段，刑法第二百七十七條第一項
、第四十一條第一項前段，罰金罰鍰提高標準條例第一條前段、第二條，判決如主文
。
中      華      民      國      九十      年      十      月  二十五    日
                              臺灣臺南地方法院刑事第二庭
                                      法  官  賴  純  慧
右正本證明與原本無異
如不服本判決應於送達後十日內向本院提出上訴狀
                                      書記官  莊  淑  雅
中      華      民      國      九十      年      十      月  二十五    日
附錄本案論罪科刑法條全文：
刑法第二百七十七條第一項：傷害人之身體或健康者，處三年以下有期徒刑、拘役或
                          一千元以下罰金。


司法院資訊處製作；財團法人民間司法改革基金會備份。
